【裁判字號】    97,訴,505
【裁判日期】    970718
【裁判案由】    毒品危害防制條例
【裁判全文】
臺灣基隆地方法院刑事判決               97年度訴字第505號
公  訴  人  臺灣基隆地方法院檢察署檢察官
被      告  乙○○
上列被告因違反毒品危害防制條例案件，經檢察官提起公訴（97
年度毒偵字第265號、第621號），被告就被訴事實為有罪之陳述
，本院合議庭裁定由受命法官獨任進行審判，經改依簡式審判程
序審理後判決如下：
    主  文
乙○○施用第一級毒品，處有期徒刑陸月。又施用第一級毒品，
處有期徒刑陸月。又施用第二級毒品，處有期徒刑參月。應執行
有期徒刑壹年。
    事  實
一、乙○○前因施用毒品案件，經裁定送觀察、勒戒後，認無繼
    續施用毒品之傾向，於95年7月27日觀察勒戒執行完畢釋放
    出所，經臺灣基隆地方法院檢察署檢察官，以95年度毒偵字
    第10號、第504號、第1276號、第1489號為不起訴處分確定
    。復因施用第一級毒品案件，經本院以96年度訴字第245號
    判處有期徒刑6月，經提起上訴，由臺灣高等法院以96年度
    上訴字第3834號上訴駁回確定（尚未執行）；又因施用第
    一、二級毒品案件，經本院以96年度訴字第877號判決，判
    處應執行有期徒刑9月（尚未確定）。詎其仍未戒除毒癮，
    復基於施用第一級毒品、第二級毒品之犯意，於下列時、地
    ，分別施用海洛因、安非他命：
(一)、於96年12月25日某時，在基隆市七堵區○○○路48-4號5樓
    住處，以注射針筒施打手臂方式，施用海洛因1次。又於96
    年12月25日晚間10時5分為警採尿往前回溯96小時內之某時
    許（扣除為警查獲之同日21時20 分許以後之經過時間），
    在不詳處所，將安非他命置入玻璃球吸食器，施用毒品安非
    他命1次。嗣於96年12月25日晚上9時20分許，在基隆市七堵
    區○○○路48之4號五樓處，為警因執行搜索勤務而查獲，
    經採集乙○○尿液送驗結果，呈嗎啡類及安非他命陽性反應
    ，而查悉上情。
(二)、97年1月8日上午某時，在基隆市○○路的公共廁所，以上述
    方式，施用海洛因1次。嗣於97年1月8日上午10時許，乙○
    ○因遭通緝，經警通知到局報到，經警採集其尿液送驗後，
    其尿液中係呈嗎啡類陽性反應，始查悉上情。
二、案經基隆市警察局第三分局報告台灣基隆地方法院檢察署檢
    察官偵查起訴。
    理  由
壹、程序事項：
    本件被告乙○○所犯者非為死刑、無期徒刑、最輕本刑為3
    年以上有期徒刑之罪或高等法院管轄第一審案件，其於準備
    程序進行中，先就被訴事實為有罪之陳述，經告知其簡式審
    判程序之旨，並聽取公訴人、被告之意見後，本院業已依刑
    事訴訟法第273條之1第1項之規定，裁定由受命法官獨任以
    簡式審判程序進行本案之審理。
貳、實體事項：
一、事實認定
    上揭事實，業據被告於準備程序及本院審理時坦承在卷，而
    被告為警查獲於96年12月25日22時05分、97年1月8日10時20
    分許，所採集之尿液送驗結果，呈安非他命、嗎啡及可待因
    、嗎啡及可待因之陽性反應，此有97年1月18日台灣尖端先
    進生技醫藥股份有限公司濫用藥物檢驗報告2紙附卷可稽。
    按甲基安非他命經口服投與後約70%於24小時內自尿液中排
    出，約90%於96小時內自尿液中排出，由於目前國內尿液中
    甲基安非他命之檢驗僅為鑑定其是否呈陽性反應尚未定其含
    量，且甲基安非他命分之檢出與其投與方式、投與量、個人
    體質、採尿時間與檢驗儀器之精密度等諸多因素有關，因此
    僅憑尿液中呈安非他命反應，並無法確實推算吸食時間距採
    集時間之長短，惟依上述資料推斷，最長可能不會超過4 日
    ，此亦有行政院衛生署藥物食品檢驗局81年2月8日（81）藥
    檢壹字第001156號函可參，依被告採集之尿液檢驗結果，安
    非他命濃度高達為520ng/ml，堪認被告確有於96年12月25日
    22時05分為警採尿前96小時內之某時（不包括為警查獲後至
    警局採尿前之時間），施用第二級毒品安非他命1次。足徵
    被告之自白與事實相符，可以採信。又其前因施用毒品案件
    ，於95年7月27日觀察勒戒執行完畢釋放出所後5年內，其再
    犯本件施用用第一級、第二級毒品之犯行，堪可認定，本案
    事證明確，應依法論科。
二、論罪科刑：
(一)、查海洛因、安非他命分係毒品危害防制條例第2條第2項第1
    款、第2款所定之第一級、第二級毒品，被告施用第一級毒
    品海洛因、第二級毒品安非他命之行為，核係犯毒品危害防
    制條例第10條第1項、第2項之施用第一級、第二級毒品罪。
    被告因施用而持有第一級毒品海洛因及第二級毒品安非他命
    之低度行為，應為施用第一級、第二級毒品之高度行為所吸
    收，不另論罪。被告所犯上開2次施用第一級毒品及1次施2
    用第二級毒品，其犯意各別，行為互殊，應予分論併罰。
(二)、爰審酌被告犯罪之動機、曾有施用毒品之前科仍不知戒除，
    惟犯罪後坦承犯行，且所犯之施用毒品犯行乃戕害自己身心
    健康，並未危及他人等一切情狀，分別量處如主文所示之刑
    ，併定其應執行之刑。
據上論斷，應依刑事訴訟法第273條之1第1項、第299條第1 項前
段，毒品危害防制條例第10條第1項、第2項、第23條第2項，刑
法第11條、第51條第5款，判決如主文。
本案經檢察官甲○○到庭執行職務。
中    華    民    國    97    年    7     月    18    日
                  刑事第二庭法  官  陳伯厚
以上正本證明與原本無異。
如不服本判決應於收受本判決後10日內向本院提出上訴書狀，其
未敘述上訴理由者，並得於提起上訴後10日內向本院補提理由書
狀（均須按他造當事人之人數附繕本）「切勿逕送上級法院」。
中    華    民    國    97    年    7     月    18    日
                            書記官  黃士元
附錄論罪法條
毒品危害防制條例第10條第1項、第2項
施用第一級毒品者，處 6 月以上 5 年以下有期徒刑。
施用第二級毒品者，處 3 年以下有期徒刑。


司法院資訊處製作；財團法人民間司法改革基金會備份。
